【裁判字號】    99,審易,628
【裁判日期】    991019
【裁判案由】    違反毒品危害防制條例
【裁判全文】
臺灣新竹地方法院刑事判決             99年度審易字第628號
公  訴  人  臺灣新竹地方法院檢察署檢察官
被      告  甲○○
上列被告因違反毒品危害防制條例案件，經檢察官提起公訴（99
年度毒偵字第882 號），本院依簡式審判程序判決如下：
    主  文
甲○○施用第二級毒品，累犯，處有期徒刑柒月。
    事  實
一、甲○○前曾於民國96年間，因違反毒品危害防制條例案件，
    經本院於96年5 月17日以96年竹東簡字62號判處有期徒刑4
    月，於96年6 月13日確定，並經本院於96年8 月23日以96年
    度聲減字第1611號減為有期徒刑2 月確定，於97年3 月18日
    易科罰金執行完畢。
二、甲○○前曾於96年間，因施用毒品案件，經臺灣新竹地方法
    院檢察署檢察官聲請，而經本院於96年5 月25日以96年度毒
    聲字第169 號裁定送勒戒處所觀察、勒戒，旋因觀察、勒戒
    結果，因認無繼續施用毒品之傾向，於97年3 月18日執行完
    畢出所，並經臺灣新竹地方法院檢察署檢察官於97年3 月19
    日以97年度毒偵緝字第23號為不起訴處分確定。其又於97年
    間，因施用毒品案件，經臺灣新竹地方法院檢察署檢察官聲
    請簡易判決處刑，而經本院於97年12月29日以97年度竹北簡
    字第553 號判處有期徒刑5 月，再經本院於98年2 月23日以
    98年度簡上字第60號判決上訴駁回因而確定。其又於98年間
    ，因施用毒品案件，經本院於98年9 月9 日以98年度竹東簡
    字第162 號判處有期徒刑6 月，於98年10月20日確定。
三、詎甲○○猶不知悔改，仍未戒斷毒癮，復於前開觀察勒戒執
    行完畢釋放後5 年內及前案違反毒品危害防制條例案件後，
    又另行起意，並基於施用第二級毒品甲基安非他命之犯意，
    於99年3 月13、14日間某時許，在其位於新竹縣竹東鎮○○
    路186 號1 樓之居處，以將第二級毒品甲基安非他命置放玻
    璃球內燒烤，讓其起煙霧，再以吸食器吸食煙霧之方式，施
    用第二級毒品甲基安非他命。嗣因其為毒品調驗人口，經警
    通知，於99年3 月15日7 時20分許，在新竹縣政府警察局竹
    東分局下公館派出所為警採集其尿液送驗結果呈安非他命陽
    性反應及甲基安非他命陽性反應，因而為警循線查悉上情。
四、案經新竹縣政府警察局竹東分局報告臺灣新竹地方法院檢察
    署檢察官偵查起訴。
    理  由
一、本件被告甲○○所犯毒品危害防制條例第10條第2 項施用第
    二級毒品罪，非死刑、無期徒刑、最輕本刑為三年以上有期
    徒刑之罪或高等法院管轄第一審案件，其於本院準備程序進
    行中就被訴事實為有罪之陳述，本院認為合於刑事訴訟法第
    273條之1第1 項之規定，裁定進行簡式審判程序，先予敘明
    。
二、訊據被告甲○○對於上揭時地以如事實欄所示方法，施用第
    二級毒品甲基安非他命等情坦承不諱，而經警將被告親採封
    緘之尿液送驗結果，確呈安非他命陽性反應、甲基安非他命
    陽性反應等情，有採尿室毒品人口到場採尿名冊及臺灣檢驗
    科技股份有限公司於99年3 月30日出具之尿液檢體編號「GＺ
    00000000000 」號濫用藥物檢驗報告各1 份附卷足憑，足見
    被告所為前開自白，確與事實相符而堪採信。
三、再者，被告前曾於96年間，因施用毒品案件，經臺灣新竹地
    方法院檢察署檢察官聲請，而經本院於96年5 月25日以96年
    度毒聲字第169 號裁定送勒戒處所觀察、勒戒，旋因觀察、
    勒戒結果，因認無繼續施用毒品之傾向，於97年3 月18日執
    行完畢出所，並經臺灣新竹地方法院檢察署檢察官於97年3
    月19 日 以97年度毒偵緝字第23號為不起訴處分確定。其又
    於97年間，因施用毒品案件，經臺灣新竹地方法院檢察署檢
    察官聲請簡易判決處刑，而經本院於97年12月29日以97年度
    竹北簡字第553 號判處有期徒刑5 月，再經本院於98年2 月
    23日以98年度簡上字第60號判決上訴駁回因而確定。其又於
    98年間，因施用毒品案件，經本院於98年9 月9 日以98年度
    竹東簡字第162 號判處有期徒刑6 月，於98年10月20日確定
    等情，亦有臺灣新竹地方法院檢察署刑案資料查註紀錄表、
    被告提示簡表、全國施用毒品案件紀錄表、受觀察勒戒人毒
    品及前科紀錄簡列表、矯正簡表暨臺灣高等法院被告前案紀
    錄表各1 份在卷足憑。綜上，本案事證已臻明確，被告於觀
    察、勒戒執行完畢及前揭違反毒品危害防制條例案件後再犯
    施用第二級毒品甲基安非他命之犯行洵堪認定，應予依法論
    科。
四、按甲基安非他命屬毒品危害防制條例第2條第2項第2 款所列
    之第二級毒品。核被告甲○○所為，係犯毒品危害防制條例
    第10條第2 項之施用第二級毒品罪。至其持有第二級毒品甲
    基安非他命後，進而施用，其持有第二級毒品之低度行為，
    應為施用第二級毒品之高度行為所吸收，爰不另論其持有第
    二級毒品罪。又被告前曾於96年間，因違反毒品危害防制條
    例案件，經本院於96年5 月17日以96年竹東簡字62號判處有
    期徒刑4 月，於96年6 月13日確定，並經本院於96年8 月23
    日以96年度聲減字第1611號減為有期徒刑2 月確定，於97年
    3 月18日易科罰金執行完畢等情，有臺灣新竹地方法院檢察
    署刑案資料查註紀錄表及臺灣高等法院被告前案紀錄表各1
    份在卷可參，其於受有期徒刑之執行完畢後，5 年以內故意
    再犯本件有期徒刑以上之罪，為累犯，應依刑法第47條第1
    項之規定，加重其刑。爰審酌被告曾因施用毒品而觀察、勒
    戒，復經判刑確定在案，猶不知悔悟，卻再犯本案，顯然自
    制力薄弱，本案施用毒品種類、犯罪手段、情節、所生危害
    ，及被告所為係戕害自身身心健康，犯後尚能坦承犯行，態
    度良好等一切情狀，量處如主文所示之刑，以資懲儆。
據上論斷，應依刑事訴訟法第273 條之1 第1 項、第299 條第1
項前段，毒品危害防制條例第10條第2 項，刑法第11條前段、第
47條第1 項，判決如主文。
本案經檢察官邱志平到庭執行職務。
中    華    民    國    99    年    10    月    19    日
                  刑事第九庭    法  官  楊惠芬
以上正本證明與原本無異。
如不服本判決應於收受本判決後10日內向本院提出上訴書狀，上
訴書狀應敘述具體理由。上訴書狀未敘述上訴理由者，應於上訴
期間屆滿後20日內補提理由書狀於本院( 均須按他造當事人之人
數附繕本 )「切勿逕送上級法院」。
中    華    民    國    99    年    10    月    20    日
                                書記官  劉雅文
附錄本案論罪科刑法條：
毒品危害防制條例第10條第2 項：
施用第二級毒品者，處三年以下有期徒刑。

司法院資訊處製作；財團法人民間司法改革基金會備份。
